# 自有房屋装修费用

提问人：feng823833192 时间：2017-10-21 09:49:04
请教大家，我们公司有个小二楼原值 100 万，今年要发生装修费大约 13 万，怎么入账比较合适，是做长期待摊还是一次性进损益，房子是我们自己的，多谢

回答人：chenyiwei
可以单独确认为一项固定资产“自有房屋装修”，在两次装修的间隔期间内计提折旧。因为装修和房屋主体的使用年限不同，因此不应将装修计入房屋原值。

提问人：feng823833192 时间：2017-10-22 08:51:50
感谢版主，请问没到原值的50%也可以进固定资产吗，这部分装修费要记和房屋一起记房产税吗，不确定两次装修间隔时间，按多少年提折旧好呢

回答人：chenyiwei
1 、可以。 2 、按照税发[2005]173号和财税[2008]152号文规定处理。 3 、一般可按 5 年，不超过 10 年。